臺灣桃園地方法院民事判決　　　　　　　94年度勞訴字第11號
原　　　告　辰○○
　　　　　　　　　　　　之1號.
　　　　　　壬○○
　　　　　　卯○○
　　　　　　　　　　　　號
　　　　　　庚○○
　　　　　　己○○
　　　　　　子○○
　　　　　　　　　　　　弄1衖.
　　　　　　甲○○
　　　　　　寅○○
　　　　　　辛○○○○○○○
　　　　　　乙○○
　　　　　　丁○○
　　　　　　　　　　　　10號.
　　　　　　丙○○
　　　　　　　　　　　　10號.
　　　　　　丑○○
　　　　　　　　　　　　5樓
　　　　　　巳○○○
共　　　同
訴訟代理人　陳祖德律師
複代理人　　劉士昇律師
　　　　　　戊○○
被　　　告　學鋒實業股份有限公司
法定代理人　癸○○
上列當事人間請求給付資遣費等事件，於民國94年3 月30日辯論
終結，本院判決如下：
    主    文
被告應給付原告辰○○新台幣伍拾陸萬元；原告壬○○新台幣壹
拾肆萬壹仟捌佰玖拾元；原告卯○○新台幣肆拾柒萬零陸佰柒拾
玖元；原告庚○○新台幣壹拾玖萬玖仟玖佰拾陸元；原告己○○
新台幣參拾捌萬伍仟陸佰陸拾柒元；原告子○○新台幣壹拾貳萬
肆仟零捌拾元；原告甲○○新台幣貳拾捌萬肆仟肆佰捌拾捌元；
原告寅○○新台幣壹拾壹萬玖仟壹佰玖拾肆元；原告黃呂美絨新
台幣壹拾壹萬貳仟肆佰陸拾陸元；原告乙○○新台幣壹拾壹萬玖
仟壹佰伍拾元；原告丁○○新台幣壹拾捌萬陸仟捌佰柒拾柒元；
原告丙○○新台幣壹拾伍萬參仟捌佰參拾壹元；原告丑○○新台
幣肆拾貳萬肆仟壹佰捌拾肆元；原告巳○○○新台幣壹萬參仟貳
佰元，並均自民國94年1 月25日起至清償日止，各按年息5 ％計
算之利息。
訴訟費用由被告負擔。
本判決命被告給付原告辰○○部分，於原告辰○○以新台幣壹拾
捌萬柒仟元供擔保後，得假執行。
本判決命被告給付原告壬○○部分，於原告壬○○以新台幣肆萬
捌仟元供擔保後，得假執行。
本判決命被告給付原告卯○○部分，於原告卯○○以新台幣壹拾
伍萬柒仟元供擔保後，得假執行。
本判決命被告給付原告庚○○部分，於原告庚○○以新台幣陸萬
柒仟元供擔保後，得假執行。
本判決命被告給付原告己○○部分，於原告劉維煌以新台幣壹拾
貳萬玖仟元供擔保後，得假執行。
本判決命被告給付原告子○○部分，於原告子○○以新台幣肆萬
貳仟元供擔保後，得假執行。
本判決命被告給付原告甲○○部分，於原告甲○○以新台幣玖萬
伍仟元供擔保後，得假執行。
本判決命被告給付原告寅○○部分，於原告寅○○以新台幣肆萬
元供擔保後，得假執行。
本判決命被告給付原告黃呂美絨部分，於原告黃呂美絨以新台幣
參萬捌仟元供擔保後，得假執行。
本判決命被告給付原告乙○○部分，於原告乙○○以新台幣肆萬
柒仟元供擔保後，得假執行。
本判決命被告給付原告丁○○部分，於原告丁○○以新台幣陸萬
參仟元供擔保後，得假執行。
本判決命被告給付原告丙○○部分，於原告丙○○以新台幣伍萬
貳仟元供擔保後，得假執行。
本判決命被告給付原告丑○○部分，於原告丑○○以新台幣壹拾
肆萬貳仟元供擔保後，得假執行。
本判決命被告給付原告巳○○○部分，於原告巳○○○以新台幣
肆仟肆佰元供擔保後，得假執行。
    事    實
甲、原告方面：
壹、聲明：除假執行之擔保金額外，如主文所示。
貳、陳述：
    原告均係受僱於被告之勞工，被告於民國93年8 月20日無預
    警歇業，經桃園縣政府認定被告歇業日為同年9 月7 日，且
    被告分別積欠原告如附表所示同年7 月份、8 月份薪資，又
    除原告巳○○○係於同年7 月25日自行離職外，其餘原告（
    以下所稱之其餘原告均同）均因被告突然歇業而視同被告終
    止兩造之勞動契約，被告自應依勞動基準法（下稱勞基法）
    第16條、第17條規定給付資遣費及預告工資給原告。而原告
    辰○○係自82年9 月27日起受僱被告，算至93年9 月7 日止
    ，工作年資共10年11月10天，資遣前6 個月平均工資為新台
    幣（下同）40,000元；原告壬○○自92年7 月31日起受僱，
    工作年資共1 年1 月6 天，月平均工資為36,900元；原告卯
    ○○自82年4 月30日起受僱，工作年資共11年4 月7 天，平
    均工資為32,609元；原告庚○○自89年12月7 日起受僱，工
    作年資共4 年8 月，月平均工資為26,044元；原告己○○自
    86年4 月3 日起受僱，工作年資共7 年5 月4 天，月平均工
    資為36,667元；原告子○○自88年11月22日起受僱，工作年
    資共4 年9 月15天，月平均工資為18,540元；原告甲○○自
    81年9 月4 日起受僱，工作年資共12年3 天，月平均工資為
    20,310元；原告寅○○自91年5 月6 日起受僱，工作年資共
    2 年4 月1 天，月平均工資為23,307元；原告黃呂美絨係自
    89年10月4 日起受僱，工作年資共3 年11月3 天，月平均工
    資為15,561元；原告乙○○自90年2 月5 日起受僱，工作年
    資共3 年7 月2 天，月平均工資為18,058元；原告丁○○自
    86年7 月1 日起受僱，工作年資共7 年2 月6 天，月平均工
    資為18,335元；原告丙○○自87年8 月27日起受僱，工作年
    資共6 年10天，月平均工資為16,941元；原告丑○○自80年
    9 月27日起受僱，工作年資共12年11月10天，月平均工資為
    27,199元；故被告應給付原告之93年7 、8 月份工資、資遣
    費、預告工資分別如附表所示，為此依兩造之勞動契約、勞
    基法第11條第1 款、第17條、第16條、第21條，請求被告分
    別給付原告如主文第1 項所示之金額，並均自起訴狀繕本送
    達翌日起至清償日止，按年息5 ％計算之利息。
參、證據：提出勞工保險卡14件、薪資名冊6 件、公司基本資料
    查詢、桃園縣政府93年11月26日府勞動字第0930310835號函
    各1 件為證。
乙、被告方面：被告未於言詞辯論期日到庭，亦未提出書狀作何
    聲明或陳述。
    理    由
壹、本件被告經合法通知，未於言詞辯論期日到場，核無民事訴
    訟法第386 條所列各款情形，爰依原告之聲請，由其一造辯
    論而為判決。
貳、按當事人對於他造主張之事實，於言詞辯論時不爭執者，視
    同自認。但因他項陳述可認為爭執者，不在此限。當事人對
    於他造主張之事實，已於相當時期受合法之通知，而於言詞
    辯論期日不到場，亦未提出準備書狀爭執者，準用第1 項之
    規定。分別為民事訴訟法第280 條第1 項、第3 項前段所明
    文。本件原告主張之事實，業據原告提出與其所述相符之勞
    工保險卡14件、薪資名冊6 件、公司基本資料查詢、桃園縣
    政府93年11月26日府勞動字第0930310835號函各1 件為證。
    而記載原告上開主張之起訴狀繕本，已於94年1 月24日合法
    張之事實，既均未於言詞辯論期日到場爭執，亦未提出書狀
    作何聲明或陳述，堪認被告已自認原告之主張為真實。
參、按僱傭者，謂當事人約定，一方於一定或不定之期限內為他
    方服勞務，他方給付報酬之契約。報酬，應依約定之期限給
    付之。又雇主於歇業時得預告終止勞動契約。雇主依第11條
    規定終止勞動契約，未依第1 項規定期間預告而終止契約者
    ，應給付預告期間之工資。雇主依前條終止勞動契約者，應
    依左列規定發給勞工資遣費：一、在同一雇主之事業單位繼
    續工作，每滿1 年發給相當於1 個月平均工資之資遣費。二
    、依前款計算之剩餘月數，或工作未滿1 年者，以比例計給
    之。未滿1 個月者以1 個月計。另給付有確定期限者，債務
    人自期限屆滿時起，負遲延責任。遲延之債務，以支付金錢
    為標的者，債權人得請求依法定利率計算之遲延利息，但約
    定利率較高者，仍從其約定利率。應付利息之債務，其利率
    未經約定，亦無法律可據者，週年利率為5 ％。民法第482
    條、第486 條第1 項、勞基法第11條第1 項第1 款、第16條
    第3 項、第17條、民法第229 條第1 項、第233 條第1 項及
    第203 條分別定有明文。經查被告僱用原告為其服勞務，被
    告則按月給付薪資予原告，核其性質應屬約定定期給付報酬
    之僱傭契約，被告自有依雙方勞動契約之約定給付工資予原
    告之義務。又被告自93年8 月20日起無預警歇業，基於有利
    於勞工之解釋原則，足見被告係以其歇業行為默示終止其與
    其餘原告間之系爭勞動契約，亦應依勞基法第16條及第17條
    規定給付預告工資、資遣費予其餘原告，而被告既分別積欠
    原告如附表所示93年7 、8 月份工資、預告工資及資遣費，
    依勞基法施行細則第8 條及第9 條規定，最遲自應於被告歇
    業終止系爭勞動契約後滿30日即93年10月6 日起負清償及遲
    延責任。從而原告依據兩造間之勞動契約、勞基法第17條、
    第16條第3 項規定，請求被告分別給付如主文所示金額，及
    自起訴狀繕本送達翌日即94年1 月25日起至清償日止，按年
    息5 ％計算之利息，均屬正當，應予准許。
肆、原告陳明願供擔保，請求宣告假執行，核無不合，爰分別酌
    定相當擔保金額准許之。
據上論結，本件原告之訴為有理由，依民事訴訟法第385 條第1
項前段、第78條、地390條第2項，判決如主文。
中　　華　　民　　國　　94　　年　　4 　　月　　13　　日
                    勞工法庭    法　官　林雯娟
以上正本係照原本作成
如對本判決上訴，須於判決送達後20日內向本院提出上訴狀
                                書記官　簡維萍
中　　華　　民　　國　　94　　年　　4 　　月　　13　　日
